---
title: "Limpieza_datos_Motorola"
author: "Laura LR"
date: "27/3/2021"
output:
  pdf_document: default
  html_document: default
---
```{r, warning=FALSE, message=FALSE}
library(tidyverse)
```

```{r}
motorola_datos<-read.csv("C:/Users/diego/Documents/FJ-21/1 Laboratorio de diseño y optimización de operaciones/Proyecto/Parte 2_Modelado/Datos_Limpios.csv")
head(motorola_datos)
```

```{r}
library(ggplot2)
#install.packages("ggpubr")
#install.packages("treemapify")
#install.packages("glue")
#install.packages("lubridate")
library("glue")
library("treemapify")
library("ggpubr")
library(lubridate)
```
# Visualización de datos
#### Se cuentan con 14 variables, cuyas observaciones son 302, 561.
```{r}
str(motorola_datos)
```
## A continuación, se explican las variables para el análisis de datos.
### Variable 1. : Punto de venta
```{r}
diferentes_pv<- motorola_datos %>% select(punto_de_venta)%>% unique()
dim(diferentes_pv)
```
#### Se cuentan con 1900 puntos de venta en México

### Variable 2: Estado
```{r}
diferentes_edos<- motorola_datos %>% select(estado)%>% unique()
dim(diferentes_edos)
```
#### Motorola tiene presencia en todos los estados de la República Mexicana.

### Variable 3: Ciudad
```{r}
diferentes_cd<- motorola_datos %>% select(ciudad)%>% unique()
dim(diferentes_cd)
```
#### Motorola tiene presencia en 228 ciudades de la RepúblicA Mexicana.

### Variable 4: Zona
```{r}
diferentes_z<- motorola_datos %>% select(zona)%>% unique()
dim(diferentes_z)
```
#### Motorola tiene presencia en 8 zonas de México. 
### Variable 5: Fecha
```{r}
diferentes_fecha<- motorola_datos %>% select(fecha)%>% unique()
head(diferentes_fecha)

```
#### Las ventas registradas se encuentran del 01/06/2018 al 31/03/2019

### Variable 6: SKU
```{r}
diferentes_sku<- motorola_datos %>% select(sku)%>% unique()
dim(diferentes_sku)
```
#### Motorola tiene 34 modelos diferentes 

## Gráficas

### Gráfica 1 
```{r, fig.height=6, fig.width=10}
#Darle un formato más limpio, sin líineas de fondo con nombres de ejes
imagen_1 <-ggplot(motorola_datos, aes(x=forcats::fct_infreq(sku), fill=sku))+geom_bar()+theme_classic()+ylab("Cantidada de modelos vendidos")+xlab("Modelo")+ggtitle("Número de ventas por modelo")+theme(plot.title = element_text(size=rel(2),vjust=2,face="bold", hjust=0.7))+ theme(axis.title.x = element_text(size=rel(1.5))) +
    theme(axis.title.y = element_text(size=rel(1.5)))
imagen_1+ theme(axis.text.x = element_text(angle = 90, vjust = 0.5, hjust=1))

```
### La gráfica 1 muestra el número de ventas que tiene cada modelo de celulares de motorola. Se puede observar que los modelos más vendidos son: 1.N.MOG6PYI, 2.N.MOG6PLI, 3.N.MZ3PLYAO ya que estos superan las 2500 ventas. Por otro lado, los 3 modelos que menos populares son: 1.N.MZ2PLYGB, 2.N.MOTOEDRB, 3.N.MOTOEGRB

### La información graficada es de relevancia ya que de esta manera se puede observar de manera sencilla la ocurrencia de las ventas según el modelo y así determinar los modelos más vendidos y aquellos que no son tan populares  

## Gráfica 2

```{r}
mycols <- c("darkviolet", "deepskyblue")
graph_2<- ggplot(motorola_datos,aes(x=(anio), fill=anio),) + 
  geom_bar()+
  theme_classic()+scale_fill_manual(values = mycols)+
  ylab("Número de modelos vendidos")+
xlab("Año de venta")+ggtitle("Número de ventas al año")+theme(plot.title = element_text(size=rel(2),vjust=2,face="bold", hjust=0.7))+ theme(axis.title.x = element_text(size=rel(1.5))) +
    theme(axis.title.y = element_text(size=rel(1.5)))
graph_2
```


### En esta grafica de barras se puede observar el número de ventas al año. Es importante demostrar esta información ya que así se puede comparar la éxito de las ventas a través de los años. En este caso, el 2018 tiene más ventas que el 2019 ya que presenta más registros. 



```{r}
 ## Convertimos a porcentaje gamma media y baja
gamma_datos <- motorola_datos %>% 
                group_by(gamma) %>% 
                count() %>% 
                ungroup() %>% 
                mutate(percentage=`n`/sum(`n`) * 100)
gamma_datos
```
## Gráfica 3
```{r}
## Creamos el pie chart de la variable gamma
ggplot(gamma_datos, aes(x=1, y=percentage, fill=gamma)) +
        geom_bar(stat="identity") +
        geom_text(aes(label = paste0(round(percentage,1),"%")), 
                  position = position_stack(vjust = 0.5)) +
        coord_polar(theta = "y") + 
        theme_void() +ggtitle("Porcentajes de Venta según la Gamma del Celular")+theme(plot.title = element_text(size=rel(1),vjust=2,face="bold", hjust=0.7))
```
### Se sabe que motorola presenta diferentes gammas en sus modelos, por lo que esta grafica será útil para representar el número de ventas que tiene cada uno y así que la empresa tome medidas correctivas en los mismos. Se puede observar mediante esta gráfica de pastel se observa que el 77.2% de los modelos de motorola vendidos son de gamma baja, mientras que 22.8% son de gamma media. 

```{r}
 ## Convertimos a porcentaje las diferentes zonas de la base de datos
zona_datos <- motorola_datos %>% 
                group_by(zona) %>% 
                count() %>% 
                ungroup() %>% 
                mutate(percentage=`n`/sum(`n`) * 100)
zona_datos
```
```{r}
mes_datos <- motorola_datos %>% 
                group_by(mes) %>% 
                count() %>% 
                ungroup() %>% 
                mutate(percentage=`n`/sum(`n`) * 100)
mes_datos
```



## Gráfica 4

```{r}
## Creamos la etiqueta con el porcentaje y la categoria
zonadata <- zona_datos %>%
           glue_data('{round(percentage,1)}% \n{zona}')
## Graficaos el treemap

 ggplot(zona_datos, aes(area = percentage, fill = zona,
        label = zonadata)) + geom_treemap() + 
        theme(legend.position="none") +
        geom_treemap_text(fontface = "italic", 
             colour = "black", place = "topleft",
             grow = TRUE) +
        scale_fill_manual(values = c("firebrick1", "dodgerblue1", 
                "chocolate4", "darkorchid", "chocolate1", "gold2", "maroon2", "springgreen2")) +ggtitle("Porcentaje de Ventas Según la Zona")+theme(plot.title = element_text(size=rel(2),vjust=2,face="bold", hjust=0.7))
```

### Treemap nos muestra la prorporción de ventas dependiendo las diferentes zonas registradas en la base de datos de Motorola. Esta información es relevante para identificar la zona que representa la mayor (Centro sur) y menor(Pacífico Sur) cantidad de ventas. De esta manera la empresa puede tomar medidas correctivas o analizar aquellas zonas con menor porcentaje ventas.

## Gráfica 5
```{r}
ggdotchart(mes_datos, x = "mes", y = "percentage",
           sorting = "descending", 
           rotate = TRUE, dot.size = 8,
           cex = 0.6,
           main= "Porcentaje de Ventas al Mes",
           ggtheme = theme_pubr())+theme_cleveland()    
          
```

### Lollipop graph muestra el porcentaje de ventas realizadas en cada mes, podemos conluir que en el mes de diciembre ocurrieron el mayor número de ventas mientras que en marzo sucedió lo contrario. Esta información es importante para conocer la frecuencia de ventas al mes y enfocarse en aquellos meses que generan menos ventas y tomar medidas correctivas

```{r}
  motorola_datos$fecha <- as.Date(motorola_datos$fecha, format ="%d/%m/%Y")
  motorola_datos
```

```{r}
#agrupar por mes con función floordate (deben descargar y llamar la librería lubridate)
p13 <- motorola_datos %>%
  group_by(month=floor_date(fecha, "month"))%>%
  summarize(amount=sum(num_ventas))
```

```{r, fig.width=20, fig.height=5}
ggplot(p13, aes(x=month, y= amount))+geom_line(color='dodgerblue4', size=3)+theme_classic()+ geom_smooth(method="lm")+xlab("Mes")+ylab("Ventas")
```

