---
title: "Limpieza_datos_Motorola"
author: "Laura LR"
date: "27/3/2021"
output:
  html_document: default
  pdf_document: default
---
```{r, warning=FALSE, message=FALSE}
library(tidyverse)
```

```{r}
motorola_datos<-read.csv("C:/Users/diego/Documents/FJ-21/1 Laboratorio de diseño y optimización de operaciones/Proyecto//Parte 2_Modelado/motorola_datos_sucios.csv")
head(motorola_datos)
```

## Análisis General de los datos
### Variables

```{r}
str(motorola_datos)
```
## Dimensión
### Hay 14 variables, en esta base de datoshay 302, 561 filas y 14 columnas.
```{r}
dim(motorola_datos)
```
## Summary
```{r}
summary(motorola_datos)
```

## Análisis por variable
### Hay 5 puntos de venta escritos de manera errónea, hay que corregirlos. 
```{r}

diferentes_pv<- motorola_datos %>% select(punto_de_venta)%>% unique()
```
```{r}

motorola_datos$punto_de_venta <- str_replace(motorola_datos$punto_de_venta, "5 mayo zmm","5 de mayo zmm")
motorola_datos$punto_de_venta <- str_replace(motorola_datos$punto_de_venta, "ace BENITO JUAREZ","ace benito juarez")
motorola_datos$punto_de_venta <- str_replace(motorola_datos$punto_de_venta, "ace FRACChidalgo","ace fracchidalgo")
motorola_datos$punto_de_venta <- str_replace(motorola_datos$punto_de_venta, "colosio hrmosillo","colosio hermosillo")
motorola_datos$punto_de_venta <- str_replace(motorola_datos$punto_de_venta, "cruz dl sr","cruz del sur")
```

## Mes
### Esta variable es numérica. Hay valores mal registrados (en lugar de número, son letras).Cambiar los 5 meses que están registrados con letras.

```{r}
diferentes_mes<- motorola_datos %>% select(mes)%>% unique()
diferentes_mes
```
```{r}
motorola_datos$mes <- str_replace(motorola_datos$mes, "FEB","2") %>% str_replace("JUL", "7")%>% str_replace("AGOSTO", "8")%>% str_replace("NOV", "11")%>% str_replace("DIC", "12")

```

```{r}
motorola_datos$mes <-as.numeric(motorola_datos$mes)
```

```{r}
diferentes_mes<- motorola_datos %>% select(mes)%>% unique()
diferentes_mes
```

```{r}
class(motorola_datos$mes)
```
## Año
### La variable de año debe de seguir el formato de un valor númerico de 4 dígitos.
```{r}
diferente_anio<- motorola_datos %>% select(anio)%>% unique()
diferente_anio
```
```{r}
motorola_datos$anio <- str_replace(motorola_datos$anio, "18","2018") 
```

```{r}
motorola_datos$anio <- str_replace(motorola_datos$anio, "202018","2018")
```

## Marca
### Hay 5 marcas que están escritas de forma errónea, hay que corregirlas.

```{r}
diferentes_marca<- motorola_datos %>% select(marca)%>% unique()
diferentes_marca
```

```{r}
motorola_datos$marca <-tolower(motorola_datos$marca)
```


```{r}
motorola_datos$marca <- str_replace(motorola_datos$marca, "motorola-motorola","motorola") 
motorola_datos$marca <- str_replace(motorola_datos$marca, "mmotorola", "motorola") 
```


```{r}
diferentes_marca<- motorola_datos %>% select(marca)%>% unique()
diferentes_marca
```

## Zona
### Hay 1 zona que esta mal escrita, hay que corregirlas.
```{r}
diferentes_marca<- motorola_datos %>% select(zona)%>% unique()
diferentes_marca
```

```{r}
motorola_datos$zona <- str_replace(motorola_datos$zona, "GOLFO DE MEX","golfo de mexico")
```

## Estado
### Hay 3 estados más de los que en realidad existen, detectarlos y corregirlos.

```{r}
diferentes_edos<- motorola_datos %>% select(estado)%>% unique()
diferentes_edos
```

```{r}
motorola_datos$estado <- str_replace(motorola_datos$estado, "toluca","estado de mexico")%>% str_replace("acapulco", "guerrero")%>% str_replace("tehuacan", "puebla")
```

## Latitud
### Hay 1 valor fuera de rango. Corregirlo

```{r}
summary(motorola_datos)
```

```{r}
which(motorola_datos$latitud ==1793999.0)
motorola_datos[337,]
```
```{r}
motorola_datos[337,13] <- "17.93999"
motorola_datos$latitud <- as.numeric(motorola_datos$latitud)
motorola_datos[337,]
```

## Longitud
### Hay 1 valor fuera de rango. Corregirlo
```{r}
which(motorola_datos$longitud ==-949106.0)

```

```{r}
motorola_datos[337,14] <- "-94.9106"
motorola_datos[337,]
```

```{r}
motorola_datos$longitud <- as.numeric(motorola_datos$longitud)
motorola_datos[337,]
```

## NA
```{r}
na_dataframe<- is.na(motorola_datos)
#na_dataframe
```

```{r}
class(na_dataframe)
```


```{r}
write.csv(motorola_datos, "C:/Users/diego/Documents/FJ-21/1 Laboratorio de diseño y optimización de operaciones/Proyecto/Datos_Limpios.csv", row.names=FALSE)

```
