---
title: "Ingeniería de Características eQUIPO 4"
author: "Ricardo Tapia"
date: "6/4/2021"
output:
  pdf_document: default
  html_document: default
---
```{r}
library(tidyverse)
```

```{r}
motorola_datos <- read.csv("C:/Users/diego/Documents/FJ-21/1 Laboratorio de diseño y optimización de operaciones/Proyecto/Parte 2_Modelado/Datos_Limpios.csv")

head(motorola_datos)
```

```{r}
dim(motorola_datos)
```
```{r}
str(motorola_datos)
```

```{r}
summary(motorola_datos)
```

```{r}
motorola_datos$punto_de_venta <- as.character(motorola_datos$punto_de_venta) #Caracter o factor 
motorola_datos$fecha <- as.Date(motorola_datos$fecha)
motorola_datos$mes <- as.numeric(motorola_datos$mes) #pueden ser factor / para usos prácticos de este ejercicio conviene que este en número 
motorola_datos$anio <- as.numeric(motorola_datos$anio) #pueden ser factor / para usos prácticos de este ejercicio conviene que este en número
motorola_datos$sku <- as.character(motorola_datos$sku) #Caracter o factor 
motorola_datos$marca <- as.character(motorola_datos$marca) #Caracter o factor 
motorola_datos$sku <- as.character(motorola_datos$sku) #Caracter o factor 
```

## 1. Índices - manejo más sencillo de variables cualitativas más importantes 

### Paso 1. Crear Índices por separado 

#### Índice - Tienda (1 poniente:1, 5 de mayo zmm:2)

```{r}
pdv_id <- motorola_datos%>%select(punto_de_venta)%>%unique()%>%arrange()
head(pdv_id)
```

```{r}
pdv_id$pdv_id <- as.character(seq.int(nrow(pdv_id)))
head(pdv_id)
```

#### Fecha - No porque lo que nos interesa es el pronóstico por mes 

#### Mes - ¡CUIDADO! Número distintivo por mes -> Índice disintivo por periodo de registro 

```{r}
mes_id <- motorola_datos%>%select(mes,anio)%>%unique()%>%arrange(anio,mes)
mes_id 
```

```{r}
mes_id$mes_id <- as.character(seq.int(0,9,1))
mes_id
```

#### SKU 

```{r}
sku_id <- motorola_datos%>%select(sku)%>%unique()%>%arrange()
head(sku_id)
```

```{r}
sku_id$sku_id <- as.character(seq.int(nrow(sku_id)))
head(sku_id)
```
#### Marca no - solo hay 1 

```{r}
motorola_datos%>%select(marca)%>%unique()
```

#### Gamma no - solo hay una gamma asignada a cada producto 
```{r}
head(motorola_datos[,c("gamma","sku")] %>% 
  mutate(contador = 1) %>% 
  group_by(gamma, sku) %>% 
  summarise(repeticiones = sum(contador)))
```

### Paso 2. En datos agregar nuevas columnas con índices 

```{r}
dim(motorola_datos)
```

```{r}
motorola_datos <- left_join(motorola_datos, pdv_id, by="punto_de_venta")
head(motorola_datos) 
```

```{r}
motorola_datos <- left_join(motorola_datos, sku_id, by="sku")
motorola_datos <- left_join(motorola_datos, mes_id, by=c("mes","anio"))
head(motorola_datos)
```

## 2. Agrupar: Ventas totales 

__¿Hay más de una venta del mismo producto, en el mismo punto de venta, en la misma fecha (mes)? __

__Sugerencia:__ 

Quitar variables con información adicional que esta implícita en: punto de venta, 

```{r}
motorola_datos <- motorola_datos %>% 
  #quitamos fecha porque vamos a hacer el análisis por mes 
  group_by(pdv_id, sku_id, mes_id)%>% 
  summarise(ventas_totales = sum(num_ventas))

head(motorola_datos)
```
```{r}
#Datos agrupados - ahora sabemos cuántas unidades de producto se vendieron en total en cada punto de venta en cada fecha. 
dim(motorola_datos)
```

```{r}
names(motorola_datos)
```

## 3. Completar Series de Tiempo 

Construimos 3 conjuntos nuevos con índices 

```{r}
nrow(mes_id)
```

```{r}
nrow(sku_id)
```

```{r}
nrow(pdv_id)
```
```{r}
#Combinaciones 
nrow(mes_id)*nrow(sku_id)*nrow(pdv_id)
```

```{r}
#Crear dataset con combinaciones
datos_completos <- merge(mes_id, sku_id)
datos_completos <- merge(datos_completos, pdv_id)
head(datos_completos)
```

```{r}
datos_completos <- datos_completos %>% select(pdv_id, mes_id, sku_id)
head(datos_completos)
```

```{r}
datos_completos <- left_join(datos_completos, motorola_datos, by=c("pdv_id","mes_id","sku_id"))
head(datos_completos)
```
```{r}
datos_completos[is.na(datos_completos)] <- 0 
head(datos_completos)
```


## 4. Variable respuesta - Ventas del siguiente mes 

__EXTRA (más adelante):__ Remover el conjunto de datos correspondientes al índice de mes 9 

¿Por qué? 

Más adelante, se va a hablar de un concepto de Validación Cruzada para Series de Tiempo; sin embargo, en términos sencillos, cuando se aplica un modelo de aprendizaje de máquina, se necesitan 2 conjuntos (entrenamiento y prueba), si mi conjunto de entrenamiento llegara hasta el mes_id:8 y el mes_id:9 correspondiera a mi conjunto de prueba, este no lo puedo utilizar porque necesariamente, para evaluar el desempeño en este conjunto, es necesario contar con la variable y, la cual no tenemos. 

```{r}
library(dplyr)
datos_completos <- datos_completos %>% 
  group_by(pdv_id, sku_id) %>% 
  mutate(y_ventas_siguiente_mes = lead(ventas_totales,n = 1L, default = NA)) 

head(datos_completos)
```

```{r}
datos_completos <- datos_completos %>% filter(mes_id <= 8)
head(datos_completos)
```
## 5. Crear nuevas características: Conteos, promedios y rezagos 

### Paso 1. Creamos las características de ventas promedio por mes, tienda y producto y ventas totales con las cuáles se crean las características que necesitamos de manera rezagada más adelante. 

```{r}
#conteos y promedios por duplas de características 

mes_pdv <-datos_completos%>%
  group_by(mes_id, pdv_id)%>%
  summarise(ventas_totales_en_tienda_de_cada_mes=sum(ventas_totales), 
            ventas_promedio_en_tienda_de_cada_mes = mean(ventas_totales))

mes_pdv

#En el mes ____ y en el punto de venta ______, se tuvieron ______ ventas totales y se obtuvo un promedio de ventas de ________ (23/34 productos)
```

```{r}
#conteos y promedios por duplas de características 

mes_sku <-datos_completos%>%
  group_by(mes_id, sku_id)%>%
  summarise(ventas_totales_en_tienda_de_cada_sku=sum(ventas_totales), 
            ventas_promedio_en_tienda_de_cada_sku = mean(ventas_totales))

mes_sku

#En el mes ____ y en el punto de venta ______, se tuvieron ______ ventas totales y se obtuvo un promedio de ventas de ________ (3778/1900 productos)
```

### Paso 2. Incluir variables en datos completos

```{r}
datos_completos <- left_join(datos_completos, mes_pdv, by=c("mes_id", "pdv_id"))
datos_completos <- left_join(datos_completos, mes_sku, by=c("mes_id", "sku_id"))
head(datos_completos)
```

### Paso 3. Crear Rezagos (3 tiempos)

```{r}
datos_completos <- datos_completos %>%
  group_by(pdv_id, sku_id)%>%
  mutate(
    ventas_totales_1_mes_pasado = lag(ventas_totales, n=1), 
    ventas_totales_2_meses_pasados = lag(ventas_totales, n=2), 
    ventas_totales_3_meses_pasados = lag(ventas_totales, n=3), 
    
    ventas_totales_tienda_y_mes_del_mes_pasado = lag(ventas_totales_en_tienda_de_cada_mes, n=1), 
    ventas_totales_tienda_y_mes_2_pasado = lag(ventas_totales_en_tienda_de_cada_mes, n=2),
    ventas_totales_tienda_y_mes_3_pasado = lag(ventas_totales_en_tienda_de_cada_mes, n=3),
    
    ventas_promedio_tienda_y_mes_del_mes_pasado = lag(ventas_promedio_en_tienda_de_cada_mes, n=1), 
    ventas_promedio_tienda_y_mes_2_pasado = lag(ventas_promedio_en_tienda_de_cada_mes, n=2),
    ventas_promedio_tienda_y_mes_3_pasado = lag(ventas_promedio_en_tienda_de_cada_mes, n=3),
  
    ventas_totales_tienda_y_sku_del_mes_pasado = lag(ventas_totales_en_tienda_de_cada_sku, n=1), 
    ventas_totales_tienda_y_sku_2_pasado = lag(ventas_totales_en_tienda_de_cada_sku, n=2),
    ventas_totales_tienda_y_sku_3_pasado = lag(ventas_totales_en_tienda_de_cada_sku, n=3),
    
    ventas_promedio_tienda_y_sku_del_mes_pasado = lag(ventas_promedio_en_tienda_de_cada_sku, n=1), 
    ventas_promedio_tienda_y_sku_2_pasado = lag(ventas_promedio_en_tienda_de_cada_sku, n=2),
    ventas_promedio_tienda_y_sku_3_pasado = lag(ventas_promedio_en_tienda_de_cada_sku, n=3)) 

head(datos_completos,20)
```
### Para realizar el pronóstico con el método de promedios móviles consideramos que es necesario el análisis seleccionando todas las variables con la finalidad de comparar cual es el mejor pronóstico de acuerdo a las métricas.

### Paso 4. NA - Rezagos
```{r}
#install.packages("zoo")
```

```{r}
library(zoo)
datos_completos<-na.locf(datos_completos, fromLast = TRUE) 
head(datos_completos)
```

```{r}
write.csv(datos_completos, "C:/Users/diego/Documents/FJ-21/1 Laboratorio de diseño y optimización de operaciones/Proyecto/Parte 2_Modelado/Datos_Completos.csv", row.names=FALSE)
```


### El comando de left_join() permite unir datos de diferetes tablas utilizando una columna que tengan en común.Este comando extrae la información de un conjunto de datos para que se haga match con otros. 
### El comando merge() permite unir data frames por columnas comunes o por nombres de fila. Con este comando se combina la TOTALIDAD de varios conjuntos de datos.



## ¿Por qué creen que cambiamos algunas de nuestras variables categóricas a índices?  
### Los ínidices nos permiten otorgarle una posición a cada registro de la base de datos. 