---
title: "Datos_Completos"
author: "César Cerón"
date: "4/5/2021"
output:
  html_document: default
  pdf_document: default
---

```{r}
library("tidyverse")
```

```{r}
datos_zte <- read.csv("/Users/Cesar/Documents/César/TEC/Lab Diseño y Optimización de Op/zte_datos_limpios.csv")
head(datos_zte)
```

```{r}
dim(datos_zte)
```


```{r}
str(datos_zte)
```

```{r}
summary(datos_zte)
```

```{r}
datos_zte$punto_de_venta <- as.character(datos_zte$punto_de_venta) #Caracter o factor 
datos_zte$fecha <- as.Date(datos_zte$fecha)
datos_zte$mes <- as.numeric(datos_zte$mes) #pueden ser factor / para usos prácticos de este ejercicio conviene que este en número 
datos_zte$anio <- as.numeric(datos_zte$anio) #pueden ser factor / para usos prácticos de este ejercicio conviene que este en número
datos_zte$sku <- as.character(datos_zte$sku) #Caracter o factor 
datos_zte$marca <- as.character(datos_zte$marca) #Caracter o factor
```

```{r}
str(datos_zte)
```


```{r}
pdv_id <- datos_zte %>% select(punto_de_venta) %>% unique() %>% arrange()
head(pdv_id)
```

#Se utiliza para crear columnas
```{r}
pdv_id$pdv_id <- as.character(seq.int(nrow(pdv_id)))
head(pdv_id)
```

```{r}
mes_id <- datos_zte%>%select(mes,anio)%>%unique()%>%arrange(anio,mes)
mes_id
```

```{r}
mes_id$mes_id <- as.character(seq.int(1,10,1))
mes_id
```

```{r}
sku_id <- datos_zte%>%select(sku)%>%unique()%>%arrange()
head(sku_id)
```

```{r}
sku_id$sku_id <- as.character(seq.int(nrow(sku_id)))
head(sku_id)
```

```{r}
datos_zte%>%select(marca)%>%unique()
```

```{r}
head(datos_zte[,c("gamma","sku")] %>% 
  mutate(contador = 1) %>% 
  group_by(gamma, sku) %>% 
  summarise(repeticiones = sum(contador)))
```

```{r}
dim(datos_zte)
```

#left_join agrega la columna a nuestro conjunto de datos
```{r}
datos_zte <- left_join(datos_zte, pdv_id, by="punto_de_venta")
head(datos_zte)
```

```{r}
datos_zte <- left_join(datos_zte, sku_id, by="sku")
datos_zte <- left_join(datos_zte, mes_id, by=c("mes","anio"))
head(datos_zte)
```

#group_by agrupa las ventas que se hicieron en el mismo punto de venta, el mismo mes del mismo producto
#summarise junta en una nueva columna (ventas_totales) el num_ventas si se cumplen las condiciones de arriba
```{r}
datos_zte <- datos_zte %>% 
  #quitamos fecha porque vamos a hacer el análisis por mes 
  group_by(pdv_id, sku_id, mes_id)%>% 
  summarise(ventas_totales = sum(num_ventas))

head(datos_zte)
```

```{r}
dim(datos_zte)
```

```{r}
names(datos_zte)
```

```{r}
nrow(mes_id)

nrow(sku_id)

nrow(pdv_id)
```

```{r}
nrow(mes_id)*nrow(sku_id)*nrow(pdv_id)
```

```{r}
datos_completos <- merge(mes_id, sku_id)
datos_completos <- merge(datos_completos, pdv_id)
head(datos_completos)
```

```{r}
datos_completos <- datos_completos %>% select(pdv_id, mes_id, sku_id)
head(datos_completos)
```

```{r}
datos_completos <- left_join(datos_completos, datos_zte, by=c("pdv_id","mes_id","sku_id"))
head(datos_completos)
```

```{r}
datos_completos[is.na(datos_completos)] <- 0 
head(datos_completos)
```


#Se hablara de un concepto de Validación Cruzada para Series de Tiempo; sin embargo, en términos sencillos, cuando se aplica un modelo de aprendizaje de máquina, se necesitan 2 conjuntos (entrenamiento y prueba), si mi conjunto de entrenamiento llegara hasta el mes_id:9 y el mes_id:10 correspondiera a mi conjunto de prueba, este no lo puedo utilizar porque necesariamente, para evaluar el desempeño en este conjunto, es necesario contar con la variable y, la cual no tenemos.
```{r}
library(dplyr)
datos_completos <- datos_completos %>% 
  group_by(pdv_id, sku_id) %>% 
  mutate(y_ventas_siguiente_mes = lead(ventas_totales,n = 1L, default = NA)) 

head(datos_completos)
```

```{r}
datos_completos <- datos_completos %>% filter(mes_id <= 9)
head(datos_completos)
```

```{r}
mes_pdv <-datos_completos%>%
  group_by(mes_id, pdv_id)%>%
  summarise(ventas_totales_en_tienda_de_cada_mes=sum(ventas_totales), 
            ventas_promedio_en_tienda_de_cada_mes = mean(ventas_totales))

mes_pdv
```
#En el mes ____ y en el punto de venta ______, se tuvieron ______ ventas totales y se obtuvo un promedio de ventas de ________ (23/34 productos)


```{r}
mes_sku <-datos_completos%>%
  group_by(mes_id, sku_id)%>%
  summarise(ventas_totales_en_tienda_de_cada_sku=sum(ventas_totales), 
            ventas_promedio_en_tienda_de_cada_sku = mean(ventas_totales))

mes_sku
```
#En el mes ____ y en el punto de venta ______, se tuvieron ______ ventas totales y se obtuvo un promedio de ventas de ________ (3778/1900 productos)

```{r}
datos_completos <- left_join(datos_completos, mes_pdv, by=c("mes_id", "pdv_id"))
datos_completos <- left_join(datos_completos, mes_sku, by=c("mes_id", "sku_id"))
head(datos_completos)
```

```{r}
datos_completos <- datos_completos %>%
  group_by(pdv_id, sku_id)%>%
  mutate(
    ventas_totales_1_mes_pasado = lag(ventas_totales, n=1), 
    ventas_totales_2_meses_pasados = lag(ventas_totales, n=2), 
    ventas_totales_3_meses_pasados = lag(ventas_totales, n=3), 
    
    ventas_totales_tienda_y_mes_del_mes_pasado = lag(ventas_totales_en_tienda_de_cada_mes, n=1), 
    ventas_totales_tienda_y_mes_2_pasado = lag(ventas_totales_en_tienda_de_cada_mes, n=2),
    ventas_totales_tienda_y_mes_3_pasado = lag(ventas_totales_en_tienda_de_cada_mes, n=3),
    
    ventas_promedio_tienda_y_mes_del_mes_pasado = lag(ventas_promedio_en_tienda_de_cada_mes, n=1), 
    ventas_promedio_tienda_y_mes_2_pasado = lag(ventas_promedio_en_tienda_de_cada_mes, n=2),
    ventas_promedio_tienda_y_mes_3_pasado = lag(ventas_promedio_en_tienda_de_cada_mes, n=3),
  
    ventas_totales_tienda_y_sku_del_mes_pasado = lag(ventas_totales_en_tienda_de_cada_sku, n=1), 
    ventas_totales_tienda_y_sku_2_pasado = lag(ventas_totales_en_tienda_de_cada_sku, n=2),
    ventas_totales_tienda_y_sku_3_pasado = lag(ventas_totales_en_tienda_de_cada_sku, n=3),
    
    ventas_promedio_tienda_y_sku_del_mes_pasado = lag(ventas_promedio_en_tienda_de_cada_sku, n=1), 
    ventas_promedio_tienda_y_sku_2_pasado = lag(ventas_promedio_en_tienda_de_cada_sku, n=2),
    ventas_promedio_tienda_y_sku_3_pasado = lag(ventas_promedio_en_tienda_de_cada_sku, n=3)) 

head(datos_completos,20)
```

```{r}
library(zoo)
```


```{r}
datos_completos<-na.locf(datos_completos, fromLast = TRUE) 
head(datos_completos)
```

```{r}
write.csv(datos_completos, file="datos_completos.csv", row.names = FALSE)
```

#left_join(): Agrega una columna a nuestro conjunto de datos creandola de las combinaciones posibles entre columnas o de los distintos datos de una sola columna.
#merge(): Sirve para incluir columnas a un conjunto de datos

#Cambiamos algunas variables porque de esta manera se pueden agrupar de manera más sencilla y el indice nos permite tenerlo de manera más simple sin modificar nuestros datos.